---
title: "Taller R BID"
author: "Marta Alonso Fernández y Jose Luis Delgado Davara"
date: "Monday, July 31, 2017"
output: html_document
---

## Introducción 

## Instalación de R y Rstudio



Paso 1: desconectate de la red Banco y con'ectate a Guest B
## Descarga de librerias
```{r}
install.packages('devtools')
library(devtools)
install_github('arcuellar88/iadbstats')
library('iadbstats') 

install.packages('ggplot2')
library(ggplot2)
```

## Consulta los inidicadores disponibles
```{r}
A = iadbmsearch(value='ALL')

data<-iadbstats(country="ARG,COL",frequency="year",indicatorcode="SOC_050")
```

## Disbuja los indicadores en una gráfica
```{r}
ggplot(data, aes(x=Year, y=AggregatedValue, color=CountryTableName)) + geom_point() +   xlab('Year') + ylab('% house holds economically headed by females')
```

## Extrae los indicadores en una tabla .csv para abrirlos en excel

Utilizamos esta libreria? http://www.rpubs.com/dnchari/rcharts

Para instalar: https://ramnathv.github.io/rCharts/
```{r, echo=FALSE}
plot(cars)
```

Note that the `echo = FALSE` parameter was added to the code chunk to prevent printing of the R code that generated the plot.
